# 企业清理的支付不出去的应付账款放在哪个科目

提问人：vivienne007 时间：2020-02-13 12:21:48
请问，企业自行清理了一批长期支付不出去的应付账款，比如 100 万应付账款，付了 80 万后，还有 20 万不用付了。
按照新的债务重组准则，放哪个科目。
谢谢！

回答人：chenyiwei
这种情况不属于债务重组，因为不涉及债权债务合同条款的修改，而是债务人单方面核销其负债。这种情况一般作为无需支付的款项转入营业外收入处理。